臺灣高雄地方法院刑事判決　　　　　　　96年度易字第1150號
公　訴　人　臺灣高雄地方法院檢察署檢察官
被　　　告　甲○○
上列被告因毒品危害防制條例案件，經檢察官提起公訴（96年度
毒偵字第1228號），被告於本院準備程序為有罪之陳述，經合議
庭裁定由受命法官依簡式審判程序獨任審理，判決如下：
    主  文
甲○○施用第二級毒品，累犯，處有期徒刑陸月，如易科罰金，
以新臺幣壹仟元折算壹日。扣案如附表所示之物，沒收銷燬之。
    事  實
一、甲○○前因施用毒品案件，經送強制戒治後，於民國90年4
    月10日因停止執行釋放付保護管束，於90年11月7 日保護管
    束期滿、停止執行之處分未經撤銷視為執行完畢；復於93年
    間，因竊盜及施用第二級毒品之毒品危害防制條例案件，經
    法院分別判處有期徒刑8 月、5 月確定，嗣經定其應執行之
    刑為有期徒刑1 年2 月，於94年1 月7 日入監服刑，於95年
    2 月22日縮刑期滿執行完畢（構成累犯）。詎仍不知悔改，
    猶基於施用第二級毒品海洛因之犯意，於96年1 月25日上午
    某時，在其位於高雄市○鎮區○○路210 巷36號住處，施用
    第二級毒品甲基安非他命1 次。嗣為警於同日正午12時許，
    執搜索票前往上開住處內執行搜索查獲，並扣得如附表所示
    之物。
二、案經高雄市政府警察局三民第一分局報請臺灣高雄地方法院
    檢察署檢察官偵查起訴。
    理  由
一、本件被告甲○○所犯為死刑、無期徒刑或最輕本刑為3 年以
    上有期徒刑以外之罪，其於準備程序中就被訴犯罪事實，為
    有罪之陳述，經法官告知簡式審判程序之旨，並聽取當事人
    之意見後，依刑事訴訟法第273 條之1 第1 項規定，裁定由
    受命法官獨任進行簡式審判程序，合先指明。
二、訊據被告對於前開犯行坦承不諱，且其為警查獲所採之尿液
    ，經送高雄市立凱旋醫院檢驗結果，呈甲基安非他命陽性反
    應，此有該院96年2 月5 日A00000000 號濫用藥物尿液檢驗
    報告暨尿液編號對照表1 份附卷足稽；又扣案如附表所示之
    物，經送高雄醫學大學附設中和紀念醫院檢驗結果，認均含
    第二級毒品甲基安非他命成分，亦有該院96年3 月20日第00
    00-000至251 號檢驗報告共3 份在卷可按，足見被告之自白
    與事實相符，其於前開時地施用第二級毒品甲基安非他命1
    次之犯行，堪以認定。又被告曾因施用毒品案件，經送強制
    戒治後，於90年4 月10日因停止執行釋放付保護管束，於90
    年11月7 日保護管束期滿、停止執行之處分未經撤銷視為執
    行完畢；復於93年間，因施用第二級毒品之毒品危害防制條
    例案件，經法院判處有期徒刑7 月確定各節，有卷附臺灣高
    等法院被告前案紀錄表1 份可佐，從而，被告於強制戒治執
    行完畢釋放後，5 年內再犯（本案實為三犯）毒品危害防制
    條例第10條第2 項之施用第二級毒品罪，洵堪認定，本件事
    證明確，應依法論科。
三、核被告所為，係犯毒品危害防制條例第10條第2 項之施用第
    二級毒品罪。被告為施用而持有第二級毒品海洛因，其持有
    之低度行為應為施用之高度行為所吸收，不另論罪。末被告
    曾於93年間，因竊盜及施用第二級毒品之毒品危害防制條例
    案件，經法院分別判處有期徒刑8 月、5 月確定，嗣經定其
    應執行之刑為有期徒刑1 年2 月，於94年1 月7 日入監服刑
    ，於95年2 月22日縮刑期滿執行完畢乙情，有前開前案紀錄
    表在卷可按，其於該徒刑執行完畢後，5 年內故意再犯本件
    有期徒刑以上之罪，應論以累犯，並加重其刑。
四、審酌被告前即曾先後因施用毒品經送強制戒治與刑之執行，
    卻再犯本案施用毒品犯行，顯然毫無戒除毒品之決心，而誠
    屬不該，惟念被告之施用毒品犯行，乃屬對其自身健康之戕
    害行為，對社會所造成之損害尚非直接等一切情狀，爰量處
    如主文所示之刑；復並斟酌被告之職業為裝潢工、教育程度
    為高中肄業、家庭經濟勉持等情狀（此見警卷調查筆錄受詢
    問人欄即明），諭知以新臺幣1000元折算1 日之易科罰金折
    算標準。
五、扣案如附表所示之物經送驗結果，認均含第二級毒品甲基安
    非他命成分，業認明如前，而毒品與包裝袋與所附之包裝袋
    已難以分析剝離，俱應依毒品危害防制條例第18條第1 項前
    段規定，不問屬於犯人與否，沒收銷燬之；至送鑑耗損之海
    洛因既已滅失，自無庸再予宣告沒收銷燬之必要。末於96年
    1 月25日併遭警搜索查扣之注射針筒及吸管各1 支，因卷內
    並無任何證據足認定與被告之施用第二級毒品甲基安非他命
    犯行相關，復非屬違禁物，本院自無由為沒收之宣告。
據上論斷，應依刑事訴訟法第273 條之1 第1 項、第299 條第1
項前段，毒品危害防制條例第10條第2 項、第18條第1 項前段，
刑法第11條前段、第47條第1 項、第41條第1 項前段，判決如主
文。
本案經檢察官乙○○到庭執行職務
中　　華　　民　　國　　96　　年　　4 　　月　　20　　日
　　　　　　　　　刑事第十庭  法　官　莊珮吟
以上正本證明與原本無異。
如不服本判決，應於判決送達後10日內，向本院提出上訴狀。
中　　華　　民　　國　　96　　年　　4 　　月　　20　　日
　　　　　　　　　　　　　　　書記官　蔡妮君
┌────────────────────────────────────────┐
│附表：                                                                          │
├─┬────────────────────────┬─────────────┤
│編│    扣      押      物      品      名      稱  │備                      註│
│號│                                                │                          │
├─┼────────────────────────┼─────────────┤
│1 │甲基安非他命（驗後淨重零點貳捌貳公克）          │外觀標示毛重0.5 公克      │
├─┼────────────────────────┼─────────────┤
│2 │甲基安非他命（驗後淨重零點零捌參公克）          │外觀標示毛重0.3 公克      │
├─┼────────────────────────┼─────────────┤
│3 │甲基安非他命（驗後淨重零點零壹捌公克）          │外觀標示毛重0.25公克      │
└─┴────────────────────────┴─────────────┘
◎附錄本案所犯法條：
《毒品危害防制條例第10條第2 項》
施用第二級毒品者，處 3 年以下有期徒刑。
